臺灣嘉義地方法院刑事裁定
111年度聲字第731號
聲  請  人  臺灣嘉義地方檢察署檢察官
受  刑  人  張亨彥



上列聲請人因受刑人數罪併罰有二裁判以上，聲請定其應執行之
刑（110年度執字第1852號），本院裁定如下：
    主  文
張亨彥因犯如附表所示各罪所處之刑，應執行有期徒刑拾捌年陸
月。
    理  由
一、聲請意旨略以：受刑人張亨彥因犯如附表所示之罪，先後經
    判決確定如附表所示之刑，應依刑法第53條及第51條第5款
    定其應執行之刑，爰依刑事訴訟法第477條第1項之規定聲請
    裁定等語。
二、數罪併罰有二裁判以上者，依刑法第51條之規定，定其應執
    行之刑；而數罪併罰，分別宣告其罪之刑，宣告多數有期徒
    刑者，於各刑中之最長期以上，各刑合併之刑期以下，定其
    刑期，但不得逾30年，刑法第50條、第53條、第51條第5款
    分別定有明文。再民國103年6月4日修正刑事訴訟法第370條
    第2項、第3項，已針對第二審上訴案件之定應執行刑，明定
    有不利益變更禁止原則之適用。而分屬不同案件之數罪併罰
    有應更定執行刑之情形，在法理上亦應同受此原則之拘束。
    亦即基於有利被告之不利益變更禁止原則，分屬不同案件之
    數罪併罰定執行刑，上開更定之應執行刑，不應比前定之應
    執行刑加計其他裁判所處刑期後為重，否則即與法律秩序理
    念及法律目的之內部界限有違，難認適法。
三、受刑人犯如附表所示各罪，經法院先後判處如附表所示之刑
    ，均係不得易科罰金或易服勞役之刑，並已分別確定在案，
    有各該判決書及臺灣高等法院被告前案紀錄表在卷可稽。本
    件檢察官向本院聲請定其應執行之刑，經本院審核結果，認
    檢察官之聲請為正當，應予准許。爰審酌受刑人對本件檢察
    官聲請定應執行刑表示沒有意見（見卷附本院陳述意見調查
    表）、受刑人所犯如附表所示各罪之犯罪態樣、整體行為責
    任與刑罰目的、犯罪之時間間隔、侵犯法益之綜合效果、各
    罪依其犯罪情節所量定之刑，並考量定應執行刑時，所生刑
    罰邊際效應遞減及合併刑罰痛苦程度遞增等情狀，復審酌如
    附表編號1至4所示各罪曾經本院以108年度訴字第587號判決
    判處應執行有期徒刑16年4月，經受刑人提起上訴後，經臺
    灣高等法院臺南分院以109年度上訴字第348號判決駁回上訴
    ，復經受刑人提起上訴後，經最高法院以110年度台上字第1
    601號判決駁回上訴確定；如附表編號5至10所示各罪曾經本
    院以109年度訴字745號、110年度訴字第105、161號判決判
    處應執行有期徒刑6年2月確定，是以，本院定應執行刑除不
    得逾越前述法律之外部性界限，即不得重於附表所示各罪之
    總和；亦應受內部性界限之拘束，即不重於上開各次所定之
    執行刑所處刑期之總和（即有期徒刑22年6月），爰定其應
    執行之刑如主文所示。
四、依刑事訴訟法第477條第1項，刑法第50條第2項、第53條、
    第51條第5款，裁定如主文。
中　　華　　民　　國　　111 　年　　9 　　月　　12　　日
                  刑事第七庭    法  官  胡文傑
以上正本證明與原本無異。
如不服本裁定，應於送達後5日內，向本院提出抗告狀。
中　　華　　民　　國　　111 　年　　9 　　月　　12　　日
                                書記官　蘇姵容
附表：受刑人張亨彥定應執行刑案件一覽表                 
編　　　　　號  1 2 3 罪　　　　　名  藥事法 毒品危害防制條例 毒品危害防制條例 宣　　告　　刑  有期徒刑7月 有期徒刑15年6月 有期徒刑7年6月 犯　罪　日　期  106年7月中旬(聲請書誤載106年7月15日) 106年12月5日 107年2月1日 偵查(自訴)機關 年　度　案　號  嘉義地檢107年度偵字第6508號 嘉義地檢107年度偵字第6508號 嘉義地檢107年度偵字第6508號 最　後 事實審 法院 臺南高分院 臺南高分院 臺南高分院  案號 109年度上訴字第348號 109年度上訴字第348號 109年度上訴字第348號  判決日期 109年6月17日(聲請書誤載110/03/03) 109年6月17日(聲請書誤載110/03/03) 109年6月17日(聲請書誤載110/03/03) 確　定 判　決 法院 最高法院 最高法院 最高法院  案號 110年度台上字第1601號 110年度台上字第1601號 110年度台上字第1601號  判決確定日期 110年3月3日 110年3月3日 110年3月3日  備註   編號1至4經同案定應執行有期徒刑16年4月確定。   

編　　　　　號  4 5 6 罪　　　　　名  毒品危害防制條例 毒品危害防制條例 毒品危害防制條例 宣　　告　　刑  有期徒刑15年8月 共6罪，各處有期徒刑3年8月 有期徒刑8月 犯　罪　日　期  107年3月8日 (1)109年6月11日 (2)109年6月12日 (3)109年6月14日 (4)109年6月23日 (5)109年6月24日 (6)109年6月26日 109年6月27日 偵查(自訴)機關 年　度　案　號  嘉義地檢107年度偵字第6508號 嘉義地檢109年度偵字第8015、8083、8942、9197、9200、9201、10845、10131號、110年度偵字第1273號(聲請書僅列8015號)  最　後 事實審 法院 臺南高分院 嘉義地院 嘉義地院  案號 109年度上訴字第348號 109年度訴字第745號、110年度訴字第105、161號(聲請書僅列109年度訴字第745號)   判決日期 109年6月17日(聲請書誤載110/03/03) 110年4月27日 110年4月27日 確　定 判　決 法院 最高法院 嘉義地院 嘉義地院  案號 110年度台上字第1601號 109年度訴字第745號、110年度訴字第105、161號(聲請書僅列109年度訴字第745號)   判決確定日期 110年3月3日 110年6月2日 110年6月2日  備註    編號5至10經同案定應執行有期徒刑6年2月確定。  

編　　　　　號  7 8 9 罪　　　　　名  毒品危害防制條例 毒品危害防制條例 毒品危害防制條例 宣　　告　　刑  共3罪，各處有期徒刑5年2月 共2罪，各處有期徒刑3年7月 共2罪，各處有期徒刑7月 犯　罪　日　期  (1)109年8月30日 (2)109年8月16日 (3)109年8月21日 (1)109年5月30日 (2)109年6月5日 (1)109年6月9日 (2)109年6月16日 偵查(自訴)機關 年　度　案　號  嘉義地檢109年度偵字第8015、8083、8942、9197、9200、9201、10845、10131號、110年度偵字第1273號(聲請書僅列8015號)   最　後 事實審 法院 嘉義地院 嘉義地院 嘉義地院  案號 109年度訴字第745號、110年度訴字第105、161號(聲請書僅列109年度訴字第745號)    判決日期 110年4月27日 110年4月27日 110年4月27日 確　定 判　決 法院 嘉義地院 嘉義地院 嘉義地院  案號 109年度訴字第745號、110年度訴字第105、161號(聲請書僅列109年度訴字第745號)    判決確定日期 110年6月2日 110年6月2日 110年6月2日 備註     

編　　　　　號  10 以下空白  罪　　　　　名  毒品危害防制條例   宣　　告　　刑  有期徒刑5年1月   犯　罪　日　期  109年8月15日   偵查(自訴)機關 年　度　案　號  嘉義地檢109年度偵字第8015、8083、8942、9197、9200、9201、10845、10131號、110年度偵字第1273號(聲請書僅列8015號)   最　後 事實審 法院 嘉義地院    案號 109年度訴字第745號、110年度訴字第105、161號(聲請書僅列109年度訴字第745號)    判決日期 110年4月27日   確　定 判　決 法院 嘉義地院    案號 109年度訴字第745號、110年度訴字第105、161號(聲請書僅列109年度訴字第745號)    判決確定日期 110年6月2日   備註